臺灣臺中地方法院民事判決         
 110年度中小字第4011號
原      告  馨琳揚企管顧問有限公司


法定代理人  唐明良  
訴訟代理人  謝明華  
            唐聕婷  
            蔡馥琳  
被      告  陳羿文  

上列當事人間請求給付分期款事件，本院於中華民國110年12月2
0日言詞辯論終結，判決如下：
    主      文
原告之訴駁回。
訴訟費用新臺幣1000元由原告負擔。
   事實及理由
一、原告主張：被告於民國101年4 月29日向訴外人台灣永旺財
    務服務股份有限公司（下稱台灣永旺公司）簽訂分期付款契
    約書（下稱系爭契約書），由被告向台灣永旺公司貸款新臺
    幣（下同）22,550元，被告應自收受分期付款繳款帳單之翌
    月起於每月2日給付分期款，然被告於繳納本金7,518元後，
    自101年8月2日起即拒絕支付帳款，尚有15,032元本金未給
    付，依系爭契約書第13條喪失期限利益，另應給付自到期日
    起每日按票載面額萬分之5.47計付之利息。其後寰辰資產管
    理股份有限公司逾104年10月12日受讓臺灣永旺公司前開分
    期付款債權，原告則於106年1月10日受讓寰辰公司前開分期
    付款債權，並以起訴狀繕本之送達為債權讓與之通知，迭次
    催索被告給付均未獲置理，爰依系爭契約及債權讓與法律關
    係提起本件訴訟等語。並聲明：被告應給付原告15,032 元
    及自101 年8 月2日起至清償日止，按日息萬分之5.47計算
    之利息。
二、被告則以：被告並未簽立系爭契約，其上被告之簽名應為他
    人偽造變造等語，並聲明：原告之訴駁回。
三、本院得心證之理由
　　按當事人主張有利於己之事實者，就其事實有舉證之責任。
    民事訴訟法第277條前段定有明文。本件原告主張系爭契約
    為被告所簽立，然為被告所否認，揆諸上開說明，自應由原
    告就此部分為舉證之責。查原告固申請筆跡鑑定，然原告僅
    能提出申請書為憑，樣本數未足，鑑定機關無從遽為鑑定，
    此外，原告於本院審理時自陳：無法提出已催告被告繳納分
    期款等語，益徵原告未能再舉其他事證以佐其說，至系爭契
    約上原告住所地址雖為真且有2期繳款紀錄，然仍有親朋提
    出及繳納之可能，既然原告無法證明系爭契約由被告所簽立
    ，則原告就此部分舉證尚有未足，原告以契約及債權讓與之
    法律關係請求被告給付分期款及利息，尚非有據，應與駁回
    。
四、訴訟費用負擔之依據：民事訴訟法第78條。
中　　華　　民　　國　　110 　年　　12　　月　　29　　日
                  臺灣臺中地方法院臺中簡易庭
                              法　官　陳航代
以上為正本，係照原本作成。
如不服本判決，應於送達後20日內，以判決違背法令為理由，向
本院提出上訴狀並表明上訴理由（上訴理由應表明一、原判決所
違背之法令及其具體內容；二、依訴訟資料可認為原判決有違背
法令之具體事實），如於本判決宣示後送達前提起上訴者，應於
判決送達後20日內補提上訴理由書（須附繕本）。 
中　　華　　民　　國　　111 　年　　1 　　月　　3 　　日
                              書記官  廖鳳美